---
title: "统计学原理"
subtitle: "数据展示"
author: "胡华平"
date: "`r Sys.Date()`"
output: 
  bookdown::html_document2:
    number_sections: yes
    toc: yes
    fig_caption:  true
    toc_float: yes
  bookdown::word_document2: 
    fig_caption:  true
    toc: yes
    toc_depth: 4
    reference_docx: tech-report-reference.docx
  bookdown::pdf_document2:
    latex_engine: xelatex
    fig_caption:  true
    includes:
      in_header: header.tex
      before_body: preamble.tex
    toc: yes
    toc_depth: 5
    number_sections: no
    keep_tex: true
always_allow_html: yes
documentclass: article
classoption: [(landscape,a4paper),(portrait,a4paper)]
fontsize: "12pt"
thanks: "感谢经济管理学院数量经济学教研室同仁的大力支持！"
pagestyle: "headings"
---


```{r global_options, echo=F,message=FALSE,warning=F}
knitr::opts_chunk$set(fig.align='center',echo = FALSE,message = FALSE) # Places figures on their own pages
options(
  htmltools.dir.version = FALSE, 
  formatR.indent = 2, width = 55, 
  digits = 2,scipen=999,tinytex.verbose = TRUE,
  knitr.kable.NA = '',
  fig.width=12, fig.height=8,
  echo=FALSE, warning=FALSE, message=FALSE)
library('bookdown')
library('knitr')
library('xlsx')
library("openxlsx")
#install.packages('tidyr')
#install.packages('plyr')
library('tidyr')
library('dplyr')
library('stringr')
library('tidyverse')
library('ggplot2')
library("scales")
#install.packages("gridExtra")
library("gridExtra")
#install.packages("magrittr")
library("magrittr")
#install.packages("ggthemes")
#install.packages("ggrepel")
require("ggthemes")
require("ggrepel")
require("lubridate")
require(kableExtra)
```

# 纽约机场数据

## 数据说明

```{r}
#install.packages("nycflights13")
#install.packages("DT")
require("DT")
require("nycflights13")
```

[数据来源nycflights13](https://github.com/hadley/nycflights13)

This package contains information about all flights that departed from NYC (e.g. EWR, JFK and LGA) in 2013: 336,776 flights in total. To help understand what causes delays, it also includes a number of other useful datasets. This package provides the following data tables.

- flights: all flights that departed from NYC in 2013

- weather: hourly meterological data for each airport

- planes: construction information about each plane

- airports: airport names and locations

- airlines: translation between two letter carrier codes and names



## 航班信息(flights):变量情况

从`r min(nycflights13::flights$time_hour)`到`r max(nycflights13::flights$time_hour)`期间，纽约市三个机场`r str_c(levels(factor(flights$origin)),collapse="、")`，起落航班总数有`r dim(nycflights13::flights)[1]`架次。

```{r, echo=FALSE}
data(flights)
glimpse(nycflights13::flights)

```

下面展示的是2013年1月1日的航班情况：

```{r, echo=FALSE}
data(flights)
show_flights <- as_tibble(flights) %>%
  #select(year:day,carrier:dest,distance) %>%
  filter(year==2013,month==1,day==1)
  #sample_n(50)
#kable(show_flights[1:10,1:5],caption = "航班信息",format = 'html') %>%
#  kable_styling(full_width = T)
datatable(show_flights,
          options = list(pageLength =10, dom = 'tip'))
```

2013年1月1日这一天的航班总数为`r nrow(show_flights)`架次。

这样的**数据表**有什么特点？

每天的航班数和平均延误时长情况见下表：

```{r}
day_count<-flights %>%
  mutate(date=ymd(str_c(year,month,day,sep = "-"))) %>%
  group_by(date)  %>%
  summarise(n_flight=n(),
            mean_dep_delay=mean(dep_delay,na.rm = T),
            mean_dep_arr=mean(arr_delay,na.rm = T))

datatable(day_count,
          options = list(pageLength =10, dom = 'tip'),
          caption="每天的航班数和平均延误时长")%>%
  formatRound(c(3:4), 1)
```

按时间轴图形如下：
```{r}
ggplot(day_count,aes(x=date,y=n_flight)) +
  geom_line() +
  geom_point(color="blue")
```

航班数是不是跟星期几有关系？童鞋们，咱先上一个表：
```{r}
day_count_wday <- day_count %>% 
  mutate(wday = wday(date, label = TRUE)) %>%
  select(date,wday,everything())
datatable(day_count_wday,
          options = list(pageLength =10, dom = 'tip'),
          caption="每天(星期)的航班数和平均延误时长")%>%
  formatRound(c(4:5), 1)
```

小伙伴们，那咱们再上个图瞧一瞧吧

```{r}
ggplot(day_count_wday, aes(wday, n_flight)) + 
  geom_boxplot()
```


星期六好像航班很少耶！！ 扣扣鼻子问，WHY？ 具体是怎样呢？？

```{r}
day_count_wday %>% 
  filter(wday == "周六") %>%
  datatable( options = list(pageLength =7, dom = 'tip'),
          caption="每天(星期)的航班数和平均延误时长")%>%
  formatRound(c(4:5), 1)
```

惊讶的小伙伴们，再看看星期六的表现吧

```{r}
day_count_wday %>% 
  filter(wday == "周六")%>% 
  ggplot(aes(date, n_flight)) + 
    geom_point(col="blue") + 
    geom_line(col="green") +
    scale_x_date(NULL, date_breaks = "1 month", date_labels = "%b")
```



每天的航班数和平均延误时长情况见下表：

```{r}
airport_count<-flights %>%
  mutate(date=ymd(str_c(year,month,day,sep = "-"))) %>%
  group_by(origin,month)  %>%
  summarise(n_flight=n(),
            mean_dep_delay=mean(dep_delay,na.rm = T),
            mean_dep_arr=mean(arr_delay,na.rm = T))

datatable(airport_count,
          options = list(pageLength =12, dom = 'tip',digits=1),
          caption="三大机场每月航班数和月平均延误时长") %>%
  formatRound(c(4:5), 1)
```



## 机场信息(airport):变量情况


```{r}
data("airports")
airports %>%
  datatable(options = list(pageLength =10, dom = 'tip',digits=1),
          caption="美国机场数据") %>%
  formatRound(c(3:4), 1)
```

总共有`r nrow(airports)`个机场。


概括地来看看机场数据吧：
```{r, echo=FALSE}
glimpse(nycflights13::airports)

```

[来一个炫酷一点的直观地图吧Flight connection map with R](https://www.gis-blog.com/flight-connection-map-with-r/)

```{r}
# install.packages("maps")
# install.packages("geosphere")
require("maps")
require("geosphere")

usairports <- filter(airports, lat < 48.5)
usairports <- filter(usairports, lon > -130)
usairports <- filter(usairports, faa!="JFK") #filter out jfk
jfk <- filter(airports, faa=="JFK") #separate df for jfk
#create basemap
map("world", regions=c("usa"), fill=T, col="grey8", bg="grey15", ylim=c(21.0,50.0), xlim=c(-130.0,-65.0))
#overlay airports
points(usairports$lon,usairports$lat, pch=3, cex=0.1, col="chocolate1")

```


 机场信息(airport):可视化

```{r }

#create basemap
map("world", regions=c("usa"), fill=T, col="grey8", bg="grey15", ylim=c(21.0,50.0), xlim=c(-130.0,-65.0))
#overlay airports
points(usairports$lon,usairports$lat, pch=3, cex=0.1, col="chocolate1")
for (i in (1:dim(usairports)[1])) { 
inter <- geosphere::gcIntermediate(c(jfk$lon[1], jfk$lat[1]), c(usairports$lon[i], usairports$lat[i]), n=200)
lines(inter, lwd=1, col="turquoise2")    
}

```


# 钻石数据（这个你们喜欢吧）

## 数据表

先上个数据表吧。
```{r}
diamonds %>%
  datatable(options = list(pageLength =10, dom = 'tip',digits=1),
          caption="钻石数据") 

```

亲们，这里共统计了`r nrow(diamonds)`颗亮晶晶的钻石哦

对数据整体概览一下吧

```{r}
diamonds %>%
glimpse()
```

- cut大概表示钻石的**切面**好坏，依次分为`r str_c(levels(diamonds$cut),collapse="、")`

- color大概表示钻石的**色泽**好坏，依次分为`r str_c(levels(diamonds$color),collapse="、")`

- clarity大概表示钻石的**纯度**好坏，依次分为`r str_c(levels(diamonds$clarity),collapse="、")`


## 看图吧，小伙伴们

看看不同切面水平下的钻石数量分布吧~  数呀数…… 我有点眼花了


```{r}
ggplot(data = diamonds) + 
  geom_bar(mapping = aes(x = cut))
```

  
你是不是更关注钻石重量！？！？ “钻石恒久远，你还是送我一颗最大的吧，嘻嘻！”
 
```{r}
ggplot(data = diamonds) +
  geom_histogram(mapping = aes(x = carat,fill="yellow"), binwidth = 0.5) 
```
 

省省吧，你还是先看看小于3克拉滴 


```{r}
smaller <- diamonds %>% 
  filter(carat < 3)
  
ggplot(data = smaller, mapping = aes(x = carat,fill="blue")) +
  geom_histogram(binwidth = 0.1)
```

还是戴上放大镜吧……眼睛有点不好使……

```{r}
ggplot(data = smaller, mapping = aes(x = carat,fill="blue")) +
  geom_histogram(binwidth = 0.01)
```

