---
title: "大学生科研创新与数据分析报告"
subtitle: "——商业经济统计分析全流程训练"
author: "指导教师：胡华平"
date: "修订日期-`r Sys.Date()`"
params:
  hand_out:
    value:
      lab_num: 1
      name_chn: 科研创新与数据分析报告
      name_eng: research-data-analysis
  hw_start: '2023-03-14' # week 3
  hw_end: '2023-06-19' # week 18
  term_start: "2023-02-13"
knit: (function(inputFile, encoding) { 
  outFile <- sub(pattern = "(.*)\\..*$", replacement = "\\1", basename(inputFile));
  out_dir <- 'handout';
  rmarkdown::render(inputFile,
                    encoding=encoding,
                     output_file=file.path(dirname(inputFile), out_dir, outFile)) })
output:
  bookdown::word_document2:
    fig_caption: yes
    toc: no
    toc_depth: 4
    number_sections: true
    global_numbering: true
    reference_docx: ../template/create-template-tiny-header.docx
    
  bookdown::html_document2:
    number_sections: yes
    toc_depth: 5 
    toc: yes
    fig_caption: yes
    toc_float: yes
    mathjax: local
    self_contained: no
    highlight: tango
    theme: united
  bookdown::pdf_document2:
    latex_engine: xelatex
    template: template/HWTemplate.tex
    fig_caption: yes
    includes:
      in_header: latex/header.tex
      before_body: latex/preamble.tex
    toc: no
    toc_depth: 4
    number_sections: yes
    keep_tex: yes
bibliography: "../bib/bib.bib"
biblio-style: apa
csl: "../bib/china-national-standard-gb-t-7714-2015-author-date-hhp.csl"
link-citations: true
always_allow_html: yes
documentclass: article
fontsize: "12pt"
---

```{r global_options, echo=F,message=FALSE,warning=F}

options(bookdown.render.file_scope = FALSE)
source("../R/set-global-only.R", encoding = "UTF-8")
#source("R/load-pkg.R", encoding = "UTF-8")
require(tidyverse)
require(magrittr)
require(glue)
require(here)
require(openxlsx)
```

# 作业要求

```{r, echo=FALSE}

library("lubridate")
options(lubridate.week.start= 1)

start <- as.Date(params$hw_start)
start_line <- glue::glue("{start}（{weekdays(start)}）24:00:00")
end <- as.Date(params$hw_end)
end_line <- glue::glue("{end}（{weekdays(end)}）24:00:00")


# Helper function
term_week <- function(dates, term_start = params$term_start) {
  week_start <- lubridate::isoweek(as.Date(term_start)) - 1
  out <- lubridate::isoweek(dates[1])-week_start 
  return(out)
}

check_dates <- as.Date(
  c("2023-04-02", # week 7, 
    "2022-05-15", # week 13, 
    "2022-05-29", # week 15, 
    "2022-06-12" # week 17
    #"2022-06-26" # week 18
    )
  ) 

check_items <- c("选题和方案",
                 "数据收集",
                 "数据分析",
                 "课程报告"
                 )

show_items <- tibble(items = check_items, dates = check_dates) %>%
  add_column(index = 1:nrow(.), .before = "items") %>%
  mutate(dates = as.Date(dates)) %>%
  mutate(week = map(dates, term_week),
        weekday = lubridate::wday(dates,label = TRUE)
         ) %>%
  mutate(week_str = str_c("第", week,"周"),
         index_str = str_c("检查环节", index),
         time_str = "凌晨24:00")

#check_date1 <- glue::glue("{dates[1]}（{weekdays(end)}）24:00:00")

```

## 作业提交

**作业发布时间**：`r start_line`

**最终提交截止时间**：`r end_line`。本学期第18周（周日）之前。

> **温馨提示**：考虑到作业涉及多个环节，所以大家还需要按如下时间点，分别完成中间环节任务！（记住：作业可以反复多次提交，最新一次提交将覆盖之前的提交！）

```{r}
require(tidyselect)
vars_sel <- c("index_str", "items", "dates", 
              "week_str", "weekday", "time_str")
names_chn <- c("检查环节", "检查内容", "截止日期",
               "截止周次", "星期几" , "截止时间点")
show_items %>%
  select(all_of(vars_sel)) %>%
  rename_all(., ~names_chn) %>%
  knitr::kable(caption = "中间环节检查的重要时间节点",
               align = "c")
```


</br>

**作业提交材料**：

本次作业需要提交的最终材料包括：

- 综合分析报告1份（.docx格式，请参考老师提供的一个模板）。文件命名为：`姓名_学号_综合分析报告.docx`。

- 密切相关的参考文献（**学术期刊**文章）中英文各1篇（.pdf格式）。文件分别命名为：`姓名_学号_英文文章.pdf`和`姓名_学号_中文文章.pdf`。

- 原始数据（包括做图做表内容）1份（.xlsx格式）。文件命名为：`姓名_学号_数据.xlsx`。

</br>

**作业提交注意事项**：

- 每个人都需要提交作业。

- 作业可以多次提交，最后一次提交将会完全覆盖之前的提交。

- 系统准点会自动关闭，请按时提交。


**作业提交方式**：本次作业**提交方式**为学校平台系统提交，具体为：

> 西农网站首页登陆**信息综合服务平台** $\Rightarrow$进入**在线综合教育平台**$\Rightarrow$进入《统计学原理》[课程](https://eol.nwafu.edu.cn/meol/jpk/course/layout/newpage/index.jsp?courseId=42427)$\Rightarrow$进入**课程学习**栏目$\Rightarrow$进入**课程作业**子栏目$\Rightarrow$查看或提交作业。


## 作业主题

《统计学原理》课程的一个基本教学目标是：同学们能以小组合作方式独立完成一份**综合研究分析报告**。主要训练环节包括：

- 实际问题：发现问题

- 收集数据：取得数据

- 处理数据：整理与图表展示 

- 分析数据：利用统计方法分析数据

- 解释数据：结果的说明

- 得到结论：从数据分析中得出客观结论


## 作业内容

本次作业，按照西北农林科技大学教务处发布的大学生科创项目的要求，进行项目设计和分析的全过程训练。要求完成如下的提纲性报告：

- 项目摘要（200字以内）

- 项目实施的目的、意义（不少于200字）

项目背景、研究现状及发展动态（不少于200字）：（项目探讨的现实问题及其对应的理论问题）

- 项目研究内容和拟解决的关键问题（不少于300字）

- 项目实施方案（不少于300字）：（数据如何获取；研究方法和模型；变量的选择等）

- 分析报告（不少于3000字）：（包括图表描述性分析；以及统计和计量建模分析，如回归分析等）

- 研究结论（200字以内）


## 完成方式

- 自行确定研究议题。（**要求**：必须金融或经济学议题）。

- 没人独立完成全部上述训练环节。

- 严禁学术失范，禁止剽窃或复制他人知识成果！

- 请使用微软MS Word排版软件，严格按照西北农林科技大学本科毕业论文写作格式规范！

\newpage


# XXXXX项目设计及分析报告（此处自行修改）

</br>

学生姓名：_________；学生学号：___________；专业班级：金融2003

</br>

## 项目摘要（200字以内）

</br>

</br>

</br>

</br>


## 项目实施的目的、意义（不少于200字）

</br>

</br>

</br>

</br>


## 项目背景、研究现状及发展动态（不少于200字）

> **温馨提示**：项目探讨的现实问题及其对应的理论问题，属于文献综述环节。

</br>

</br>

</br>

</br>


## 项目研究内容和拟解决的关键问题（不少于300字）

</br>

</br>

</br>

</br>

</br>

</br>


## 项目实施方案（不少于300字）：

> **温馨提示**：数据如何获取，具体来源；具体的研究方法和模型；变量的选择等。

</br>

</br>

</br>

</br>

</br>

</br>


## 分析报告（不少于3000字）：

> **温馨提示**：包括图表描述性分析；以及统计和计量建模分析，如回归分析等

</br>

</br>

</br>

</br>

</br>

</br>

</br>

</br>

</br>

</br>

</br>

</br>

## 研究结论（200字以内）


</br>

</br>

</br>

</br>

</br>

</br>


## 参考文献{-}

> **温馨提示**：请严格按照西北农林科技大学本科毕业论文写作格式规范！

